【裁判字號】    99,監,7
【裁判日期】    990305
【裁判案由】    許可監護人行為
【裁判全文】
臺灣臺中地方法院民事裁定                 99年度監字第7號
聲  請  人  甲○○
相  對  人  乙○○○
上列當事人間聲請許可監護人行為事件，本院裁定如下：
  主  文
准許聲請人變賣相對人所有坐落於臺中市○○段三十三之一八三
地號土地，及該土地上同段五三七建號建物（門牌號碼為臺中市
○○街九十七號）。
變賣所得價金應存入相對人於中華郵政股份有限公司台中英才郵
局第00000000000000號帳戶內。
聲請程序費用由相對人負擔。
  理  由
一、聲請意旨略以：相對人因罹患重大疾病，前經鈞院以九十七
    年度禁字第一六六號裁定宣告為禁治產人，而聲請人為相對
    人之長女，經鈞院以九十七年度家聲字第五一三號裁定選定
    為相對人之監護人。因相對人罹患重大疾病，需長期醫療及
    安養費用，聲請人為確保相對人療養身體權益，須出售其所
    有之房屋（門牌號碼：臺中市○○街九十七號）以支應相關
    費用，嗣相對人之次子丙○○，經鈞院以九十九年度監字第
    三十八號裁定指定為會同開具財產清冊之人，爰聲請准聲請
    人處分相對人所有坐落臺中市○○段三十三之一八三地號、
    門牌號碼臺中市○○街九十七號之建物等語
二、按監護人對於受監護人之財產，非為受監護人之利益，不得
    使用、代為或同意處分。監護人為下列行為，非經法院許可
    ，不生效力：一、代理受監護人購置或處分不動產。二、代
    理受監護人，就供其居住之建築物或其基地出租、供他人使
    用或終止租賃。監護人不得以受監護人之財產為投資。但購
    買公債、國庫券、中央銀行儲蓄券、金融債券、可轉讓定期
    存單、金融機構承兌匯票或保證商業本票，不在此限，民法
    第一千一百零一條定有明文。該條規定，依民法第一千一百
    十三條規定，準用於成年人之監護。
三、經查，聲請人主張相對人為其母，經本院以九十七年度禁字
    第一六六號裁定宣告為禁治產人，且聲請人為相對人之長女
    ，經本院以九十七年度家聲字第五一三號裁定選定為相對人
    之監護人；另相對人之次子丙○○，亦經本院以九十九年度
    監字第三十八號裁定指定為會同開具財產清冊之人，而相對
    人名下不動產有坐落臺中市○○段三十三之一八三地號、門
    牌號碼臺中市○○街九十七號之建物等事實，除據其提出前
    揭裁定影本、醫療費用收據、親屬團體會議紀錄、親屬系統
    表、戶口名簿、財產清冊切結書、受監護宣告人財產清冊、
    建築改良物所有權狀等證物為證外，並經本院調取本院九十
    九年度監字第三八號卷宗核閱無誤，自堪信為真實。至關係
    人即相對人之長子賴耀村指稱相對人尚有二百餘萬元存款在
    聲請人等名下，且亦可由手足按月分擔費用云云。惟經聲請
    人當庭否認，並稱係相對人贈與，且供為父母照顧養護之費
    用等語（見本院九十九年三月二日訊問筆錄第二頁），而徵
    之會同開具財產清冊之人丙○○陳稱：「監護人（按指聲請
    人）有匯到帳戶150多萬，這些錢也是支付媽媽的費用。現
    在還有48萬多，該筆帳號以丙○○、賴美惠新光銀行000000
    000000-0帳戶內」等語（見本院九十九年三月二日訊問筆錄
    第二頁）。基上，尚缺乏積極證據足資證明相對人除本件不
    動產外，尚有其他足夠之養護費用可供支用。再者，相對人
    於九十七年七月八日經宣告為禁治產人前之九十六年十二月
    十八日，業已出具委託書，委請聲請人出售上開房屋；又相
    對人之親屬廖述發、廖珠如、丙○○及聲請人於九十九年一
    月十二日曾召開會議，同意出售房屋，亦有親屬會議紀錄在
    卷可憑。此外，聲請人為相對人之監護人，有關相對人之醫
    療、照顧費用皆由聲請人協助處理，相對人目前每月照顧養
    護費用約為三萬五千元，亦據聲請人提出常春藤護理之家、
    林新醫院等醫療、生活費用憑單附卷可佐，因相對人目前仍
    需就醫治療，故將該土地處分，支付相對人每月之醫療、照
    顧養護費用，應屬為受監護人之利益，故有處分相對人如主
    文所示不動產，以所得價款支付相對人醫療或照護費用之必
    要。綜上，本件聲請核與法無不合，應予准許。
四、末查相對人之子女，對相對人之財產，爭議甚多，為保護、
    增進受監護人之利益，及有利於監督計，變賣相對人名下之
    不動產所得之價金應存入相對人名下之中華郵政股份有限公
    司台中英才郵局第00000000000000號帳戶內，附此敘明。
五、依非訟事件法第二十一條第二項，民事訴訟法第七十八條裁
    定如主文。
中    華    民    國    99    年    3     月    5     日
                  家事法庭    法  官  楊熾光
以上正本係照原本作成。
如對本裁定抗告須於裁定送達後十日內向本院提出抗告狀。
中    華    民    國    99    年    3     月    5     日
                              書記官  郭麗娟

司法院資訊處製作；財團法人民間司法改革基金會備份。
